臺灣高等法院臺南分院刑事判決
109年度上訴字第1327號
上  訴  人  
即  被  告  孫自強




選任辯護人  邱創典律師
            邱皇錡律師
            丁詠純律師
上列上訴人因詐欺案件，不服臺灣臺南地方法院109年度訴緝字
第46號中華民國109年8月25日第一審判決（起訴案號：臺灣臺南
地方檢察署105年度偵字第14000號、105年度偵字第17685號、10
5年度營偵字第1829號、106年度偵字第3995號、106年度偵字第9
006號，移送併辦案號：同署106年度偵字第19427號），提起上
訴，本院判決如下：
    主  文
原判決關於孫自強犯附表編號一、二、十二、十三「宣告刑」欄
所示之罪刑部分及定執行刑暨沒收部分，均撤銷。 
孫自強被訴犯附表編號十二、十三所示部分，均無罪；被訴犯附
表編號一、二所示部分，均免訴。
未扣案犯罪所得新臺幣陸萬元沒收，於全部或一部不能沒收或不
宜執行沒收時，追徵其價額。
其他上訴駁回（即附表編號三至十一、十四至二三部分）。
    事  實
一、孫自強、陳宇利（涉犯詐欺罪嫌部分，業經本院判決有罪）
    、羅東陽（涉犯詐欺罪嫌部分，業經判決有罪確定）、陳宗
    哲（另由原審通緝中）、黃光勤（涉犯詐欺罪嫌部分，業經
    判決有罪確定）加入真實姓名年籍不詳成員組成之詐騙集團，
    而與該集團成員共同意圖為自己不法之所有，基於三人以上
    共同詐欺取財之犯意聯絡，由陳宇利交付金錢與羅東陽以收
    購人頭金融帳戶，羅東陽則以每一人頭金融帳戶新臺幣（下
    同）12,000元之代價，指示孫自強透過網路或向友人收購人
    頭金融帳戶，孫自強並將取得之人頭帳戶交與羅東陽供作詐
    欺集團行騙之用。陳宇利另約定由羅東陽擔任其下層車手及
    招募車手（下稱再下層車手）之車手頭，而持陳宇利交付之
    詐騙帳戶提款卡等帳戶資料（下稱詐騙帳戶資料），依陳宇
    利提領款項通知，由羅東陽本人或指示再下層車手持詐騙帳
    戶資料提領各詐騙帳戶內款項後，由羅東陽將提領現金扣除
    車手應分得報酬後之餘額交付陳宇利，約定羅東陽與車手就
    各筆提領均各以每筆提領款項之2%為分得報酬之比例，而由
    羅東陽以「王博文」名義於該集團擔任陳宇利之下層車手頭
    ，並招募得陳宗哲、黃光勤擔任再下層車手。
二、孫自強旋於民國105年6月間開始，以手機或電腦設備連接網
    際網路，在FACEBOOK臉書刊登收購金融帳戶之廣告，以每1人
    頭帳戶8,000元之代價購買人頭帳戶，而從中獲取每1人頭帳
    戶4,000元之差價作為代價，共購得如附表編號3至11、14至
    23所示供被害人匯款之人頭帳戶後（詳附表各該編號「匯款
    戶名、帳號」欄所示），均交予羅東陽轉交陳宇利。而羅東
    陽、陳宗哲、黃光勤均擔任該集團收取人頭帳戶內之詐騙款
    項即俗稱「車手」之角色，先由上開詐欺集團中不詳姓名之
    成員於附表編號3至11、14至23所示之時間，先後撥打電話
    予附表編號3至11、14至23所示之被害人，並以附表編號3至
    11、14至23所示之詐騙方法使附表編號3至11、14至23所示
    之被害人陷於錯誤，因而分別將附表編號3至11、14至23所
    示之金額款項匯入附表各該編號所示之各該人頭帳戶內（詳
    附表各該編號「匯款戶名、帳號」欄所示），羅東陽於接獲
    陳宇利以通訊軟體微信指示附表編號3至11、14至23所示之
    被害人已匯款後，即由羅東陽自己或指示陳宗哲、黃光勤，
    於附表編號3至11、14至23所示時間、地點、方式，提領如
    附表編號3至11、14至23所示金額之款項，羅東陽、陳宗哲
    、黃光勤可獲取提領款項2%作為報酬，羅東陽再將提領之詐
    騙金額扣除上揭報酬之餘款，與陳宇利相約在臺南市區各茶
    飲店，交付予陳宇利。
三、案經謝寶珠、陳瑞典、陳周瑾、萬江清琴、陳琛詠、黃皇榮
    、許文淵、蔡世立、蔡火煙、郭佳正、王春長、施亭宇、程
    進發、郭秋瑾、蕭凰英、盧麗楨、陳燦堂等訴由臺南市政府
    警察局刑事警察大隊、第四分局、學甲分局分別報請臺灣臺
    南地方檢察署檢察官偵查起訴暨移送併辦。
    理  由
甲、有罪部分：
壹、程序部分：
    按被告以外之人於審判外之陳述，雖不符刑事訴訟法第159
    條之1至第159條之4規定得為證據之情形，而經當事人於審
    判程序同意作為證據，法院審酌該言詞陳述或書面陳述作成
    時之情況，認為適當者，亦得為證據，刑事訴訟法第159條
    之5第1項定有明文。又刑事訴訟法第159條之5立法意旨，在
    於確認當事人對於傳聞證據有處分權，得放棄反對詰問權，
    同意或擬制同意傳聞證據可作為證據，屬於證據傳聞性之解
    除行為，如法院認為適當，不論該傳聞證據是否具備刑事訴
    訟法第159條之1至第159條之4所定情形，均容許作為證據，
    不以未具備刑事訴訟法第159條之1至第159條之4所定情形為
    前提。查本判決所引用之下列供述證據暨其他書證、物證，
    檢察官、被告及其辯護人於本院準備程序、審理時，均同意
    作為本案證據（見本院卷第190至191、373至374頁），且於
    本院逐一提示後，迄於言詞辯論終結前亦未聲明異議，本院
    審酌上開證據資料製作時之情況，尚無違法不當及證明力明
    顯過低之瑕疵，認以之作為證據應屬適當，故揆諸前開規定
    ，應認有證據能力，合先敘明。
貳、實體部分：
一、上開犯罪事實，業據被告孫自強於警詢、偵訊、原審及本院
    審理時均坦承不諱，且為認罪表示（見臺南市政府警察局第
    四分局南市警四偵字第1060525891號卷【下稱警卷一】第10
    -15頁；臺南市政府警察局南市警刑大偵八字第1060067219
    號卷【下稱警卷二】第81-88頁；臺南地檢署106年度偵字第
    3995號卷【下稱偵卷二】第46-47頁反面；原審訴緝46號卷
    第114、120、137至138頁；本院卷第136、191、373頁），
    而本件被害人謝寶珠、周武雄、陳瑞典、張猷銅、陳周瑾、
    萬江清琴、陳琛詠、黃皇榮、許文淵、蔡世立、蔡火煙、郭
    佳正、王春長、施亭宇、程進發、郭秋瑾、蕭凰英、盧麗楨
    、陳燦堂因受詐騙集團成員以附表各該編號所示方式施用詐
    術，陷於錯誤，而依詐騙集團成員指示將款項匯入詐騙集團
    成員指定如附表各該編號所示之帳戶內，隨即遭提領一空等
    情，業據被害人謝寶珠、周武雄、陳瑞典、張猷銅、陳周瑾
    、萬江清琴、陳琛詠、黃皇榮、許文淵、蔡世立、蔡火煙、
    郭佳正、王春長、施亭宇、程進發、郭秋瑾、蕭凰英、盧麗
    楨、陳燦堂等人於警詢中指訴綦詳（見警卷二第467-470、4
    81-483、478-479、473-475、486-488、495-496、491-492
    、499-500、503-505、518-519、522-523、526-527、534-5
    35、530-532、557-558、552-554、542-544、547-549頁；
    警卷一第25-28頁），並有證人即共同被告羅東陽、黃光勤
    、陳宗哲於警詢、偵查中之供述可稽（見警卷一第1-9、16-
    24頁；警卷二第9-18、76-79、97-111、158-165頁；偵卷二
    第43-47頁反面；臺南地檢署106年度偵字第19427號卷【下
    稱偵卷三】第113-116、119-123頁），復有卷附①告訴人謝
    寶珠匯款執據1紙、新北市政府警察局永和分局秀朗派出所
    受理刑事案件三聯單、內政部警政署反詐騙案件紀錄表、②
    被害人周武雄臺中市政府警察局大甲分局大甲派出所受理刑
    事案件三聯單、內政部警政署反詐騙案件紀錄表、③告訴人
    陳瑞典內政部警政署反詐騙案件紀錄表、④被害人張猷銅彰
    化縣警察局彰化分局民生派出所受理刑事案件三聯單、內政
    部警政署反詐騙案件紀錄表、⑤告訴人陳周瑾臺北市政府警
    察局松山分局松山派出所受理刑事案件三聯單、內政部警政
    署反詐騙案件紀錄表、⑥告訴人萬江清琴匯款執據1紙、高雄
    市政府警察局林園分局忠義派出所受理刑事案件報案三聯單
    、受理詐騙帳戶通報警示簡便格式表、金融機構聯防機制通
    報單、內政部警政署反詐騙案件紀錄表、⑦告訴人陳琛詠匯
    款執據1紙、彰化縣警察局彰化分局荊桐派出所陳報單、受
    理各類案件紀錄表、受理詐騙帳戶通報警示簡便格式表、受
    理刑事案件報案三聯單、內政部警政署反詐騙案件紀錄表、
    ⑧告訴人黃皇榮匯款執據1紙、臺東縣警察局關山分局關山派
    出所報案三聯單、受理各類案件紀錄表、受理詐騙帳戶通報
    警示簡便格式表、金融機構聯防機制通報單、內政部警政署
    反詐騙案件紀錄表、⑨告訴人許文淵新北市政府警察局三重
    分局慈福派出所報案三聯單、內政部警政署反詐騙案件紀錄
    表、⑩告訴人蔡世立臺中市政府警察局清水分局安寧派出所
    受理刑事案件報案三聯單、內政部警政署反詐騙案件紀錄表
    、⑪告訴人蔡火煙新北市政府警察局新莊分局林口分駐所受
    理刑事案件報案三聯單、內政部警政署反詐騙案件紀錄表、
    ⑫告訴人郭佳正臺南市政府警察局第二分局長樂派出所受理
    刑事案件報案三聯單、內政部警政署反詐騙案件紀錄表、⑬
    告訴人王春長臺北市政府警察局信義分局吳興街派出所受理
    刑事案件報案三聯單、內政部警政署反詐騙案件紀錄表、⑭
    告訴人施亭宇內政部警政署反詐騙案件紀錄表、⑮告訴人程
    進發新北市政府警察局汐止分局社后派出所受理刑事案件報
    案三聯單、內政部警政署反詐騙案件紀錄表、⑯告訴人郭秋
    瑾臺中市政府警察局豐原分局合作派出所受理刑事案件報案
    三聯單、內政部警政署反詐騙諮詢專線紀錄表、⑰告訴人蕭
    凰英南投縣政府警察局南投分局半山派出所受理刑事案件報
    案三聯單、內政部警政署反詐騙案件紀錄表、⑱告訴人盧麗
    楨臺北市政府警察局內湖分局內湖派出所受理刑事案件報案
    三聯單、內政部警政署反詐騙案件紀錄表、⑲告訴人陳燦堂
    匯款執據1紙、新北市政府警察局中和第二分局中原派出所
    受理詐騙帳戶通報警示簡便格式表、金融機構聯防機制通報
    單、內政部警政署反詐騙諮詢專線紀錄表、帳戶存摺影本、
    ⑳自動櫃員機監視影像錄影翻拍照片數張（翻拍影像畫面與
    提款行為之對應情形如附表所示）等證據資料可佐（見警卷
    二第471-472、484-485、480、476-477、489-490、497-498
    、493-494、501-502、506-507、520-521、524-525、528-5
    29、536-537、533、559-560、555-556、545-546、550-551
    頁；警卷一第29-33、41-42頁；警卷二第19-63、71-75、14
    0-157、179-183頁），足認被告孫自強上揭任意性自白核與
    事實相符，可以採信。
二、被告雖辯稱：伊僅與羅東陽有所聯繫，並不認識詐欺集團其
    他成員，並未參與詐欺犯行之主要構成要件，應僅成立幫助
    犯云云。惟查：　
　㈠按共同正犯之成立，祇須具有犯意之聯絡，行為之分擔，既
    不問犯罪動機起於何人，亦不必每一階段犯行，均經參與；
    共同正犯間，非僅就其自己實施之行為負其責任，並在犯意
    聯絡之範圍內，對於他共同正犯所實施之行為，亦應共同負
    責；共同正犯之意思聯絡，原不以數人間直接發生者為限，
    即有間接之聯絡者，亦包括在內，如甲分別邀約乙、丙犯罪
    ，雖乙、丙間彼此並無直接之聯絡，亦無礙於其為共同正犯
    之成立（最高法院34年上字第862號、32年上字第1905號、7
    7年台上字第2135號判決意旨參照）。又多數人出於共同犯
    罪之意思，彼此分工協力共同實行犯罪行為，彼此互為補充
    而完成犯罪，即多數行為人基於犯意聯絡與行為分擔者，為
    共同正犯，此即學說上所稱「功能性之犯罪支配」；在功能
    性犯罪支配概念下，多數人依其角色分配共同協力促成構成
    要件之實現，其中部分行為人雖未參與犯罪構成要件行為之
    實行，但其所參與之構成要件以外行為對於犯罪目的實現具
    有密切關聯而不可或缺之地位者，實與參與犯罪構成要件行
    為無異，仍可成立共同正犯（最高法院106年度台上字第222
    1號判決意旨參照）。換言之，詐欺集團為實行詐術騙取款
    項，蒐集、使用人頭帳戶以躲避查緝，各犯罪階段緊湊相連
    ，需多人縝密分工，相互為用，方能完成之集團性犯罪，雖
    各共同正犯僅分擔實行其中部分行為，仍應就全部犯罪事實
    共同負責；是以部分詐欺集團成員縱未直接對被害人施以詐
    術，如有收購人頭帳戶或接收被害人帳戶金融卡、測試、回
    報供其他成員實行詐騙所用，或配合提領款項，從中獲取利
    得，餘款交付其他成員等行為，所為均係該詐欺集團犯罪歷
    程不可或缺之重要環節，尤其是收購人頭帳戶，不僅可以降
    低直接遭受國家追訴、處罰之風險，且是被害人遭詐欺集團
    成員詐騙後，為供被害人將款項匯入該指定人頭帳戶之用，
    但所匯入之款項在詐欺集團成員實際提領前，該人頭帳戶隨
    時有被查覺而遭凍結之可能，故分擔收購人頭帳戶之工作，
    是詐欺集團可否遂行詐欺取財犯行之關鍵行為，仍係以自己
    犯罪之意思，參與犯罪構成要件之行為，而屬共同正犯。
　㈡經查，被告參與本案犯行時，縱僅與羅東陽有所聯繫，而負
    責向他人收購帳戶資料，然而集團性詐騙行為乃現今社會詐
    欺犯罪之常見型態，詐騙集團為求能順利完成犯罪，必須採
    取分工，亦即需要有人找尋詐欺目標或實行施術，有人擔任
    車手負責收款，有人負責管理、調度，有人負責收購帳戶，
    或將犯罪所得移轉或轉匯至其他人頭帳戶，而為犯罪之分工
    ，以完成詐欺取財犯罪，且此種詐欺集團犯罪之模式，廣為
    媒體大幅報導，為眾所週知之事，理應為被告所知悉。是由
    被告收購金融帳戶即可獲得差額報酬乙事，已可推知其代為
    收購金融帳戶，係為詐欺集團犯罪使用，可知悉其係加入三
    人以上之詐騙集團，且應可預見該詐騙集團將對他人施以詐
    術，仍基於不確定之故意，先是於網路上張貼收購帳戶資訊
    ，吸引他人販售、出租帳戶，以此方式多次向他人收購帳戶
    ，將購得帳戶交與羅東陽，再由羅東陽轉交與集團內不詳成
    員供被害人匯入遭詐款項及詐騙集團成員提領贓款之用，被
    告所為顯然屬於本案詐欺取財犯行中之重要環節，足認被告
    主觀上係以自己共同犯罪之意思，而參與本案詐欺取財犯行
    ，與羅東陽等人間實具有三人以上共同詐欺取財之直接或間
    接犯意聯絡，自屬共同正犯，而非僅為幫助犯。
三、綜上，本案事證明確，被告參與三人以上共同犯詐欺取財之
    犯行，均堪認定，應依法論罪科刑。
四、論罪部分：
  ㈠核被告如附表編號3至11、14至23所為，均係犯刑法第339條
    之4第1項第2款之三人以上共同詐欺取財罪。
　㈡被告與羅東陽、陳宗哲、黃光勤、陳宇利及所屬詐騙集團成
    員間，就本件犯行，有犯意之聯絡及行為之分擔，均為共同
    正犯。
　㈢又加重詐欺罪係侵害個人財產法益之犯罪，其罪數計算，應
    以被害人數、被害次數之多寡，決定其犯罪之罪數（最高法
    院107年度台上字第1066號判決意旨參照）。而被告孫自強
    各次詐欺犯行所侵害者是不同個人法益，且詐術行為外觀上
    明顯可分，應以被害人數，決定其犯罪之罪數，各罪間應是
    數罪併罰之關係，故被告孫自強19次（即附表編號3至11、1
    4至23）之加重詐欺取財既遂罪，均犯意各別，行為互殊，
    應予分論併罰。移送併辦之犯罪事實與原起訴書附表編號23
    之犯罪事實相同，為實質上同一案件，依審判不可分之原則
    ，為起訴效力所及，本院自應併予審究，附此敘明。
乙、無罪部分（即被訴犯附表編號12、13所示部分）：　
一、公訴意旨另以：被告孫自強與羅東陽、陳宗哲、黃光勤、陳
    宇利及渠等所屬詐欺集團之其他真實年籍姓名均不詳之成年
    成員等人，共同意圖為自己不法所有，基於詐欺取財之犯意
    聯絡，於105年6月間開始，由陳宇利交付金錢予羅東陽以收
    購人頭金融帳戶，遂由羅東陽以每1人頭金融帳戶12000元之
    代價，指示被告孫自強透過網路或向友人進行收購人頭金融
    帳戶，孫自強隨即以每1人頭金融帳戶8000元之代價購買人
    頭金融帳戶，而從中獲取每1人頭金融帳戶4000元之差價作
    為代價，共購得包含附表編號12、13所示匯款帳戶內之人頭
    金融帳戶後，均交予羅東陽以轉交予陳宇利。因認被告孫自
    強就附表編號12、13所示部分，亦均涉犯刑法第339條之4第
    1項第2款之三人以上共同犯詐欺取財罪。
二、按犯罪事實應依證據認定之，無證據不得認定犯罪事實；被
    告之自白，不得作為有罪判決之唯一證據，仍應調查其他必
    要之證據，以察其是否與事實相符；不能證明被告犯罪者，
    應諭知無罪之判決，刑事訴訟法第154條第2項、第156條第2
    項、第301條第1項分別定有明文。又認定不利於被告之事實
    ，須依積極證據，苟積極證據不足為不利於被告事實之認定
    時，即應為有利於被告之認定，更不必有何有利之證據；認
    定犯罪事實所憑之證據，雖不以直接證據為限，間接證據亦
    包括在內，然而無論直接或間接證據，其為訴訟上之證明，
    須於通常一般之人均不致有所懷疑，而得確信為真實之程度
    者，始得據為有罪之認定，若其關於被告是否犯罪之證明未
    能達此程度，而有合理性懷疑之存在，致使無從形成有罪之
    確信，根據「罪證有疑，利於被告」之證據法則，即不得遽
    為不利於被告之認定。再事實之認定，應憑證據，如未能發
    現相當證據，或證據不足以證明，自不能以推測或擬制之方
    法，以為裁判之基礎。又刑事訴訟法第161條第1項規定：檢
    察官就被告犯罪事實，應負舉證責任，並指出證明之方法。
    因此，檢察官對於起訴之犯罪事實，應負提出證據及說服之
    實質舉證責任。倘其所提出之證據，不足為被告有罪之積極
    證明，或其指出證明之方法，無從說服法院以形成被告有罪
    之心證，基於無罪推定之原則，自應為被告無罪判決之諭知
    （最高法院分別著有30年上字第816號、40年台上字第86號
    、76年台上字第4986號、92年台上字128號判決要旨參照）
    。
三、本件檢察官認為被告就被害人林子斌、汪天祥部分，亦涉嫌
    前揭犯行，無非係以被告之自白、被害人林子斌及汪天祥警
    詢之指述，以及被害人林子斌匯款執據1紙、臺中市政府警
    察局大甲分局大安分駐所受理各類案件紀錄表、受理詐騙帳
    戶通報警示簡便格式表、金融機構聯防機制通報單、內政部
    警政署反詐騙案件紀錄表、被害人汪天祥匯款執據1紙、新
    北市政府警察局樹林分局三多派出所受理各類案件紀錄表、
    受理詐騙帳戶通報警示簡便格式表、金融機構聯防機制通報
    單、內政部警政署反詐騙案件紀錄表各1份等為資為論據。
四、公訴人所提出之上揭證據，固足以證明附表編號12、13所示
    之被害人確遭行騙者所騙，而匯同附表編號12、13所示之金
    額至行騙者指定之帳戶內，惟依起訴書附表編號12、13「匯
    款戶名、帳號」欄所示，被害人所匯入之人頭帳戶為侯宗亨
    所申設之合庫作金庫銀行佳里分行0000000000000號帳戶，
    而依起訴書「犯罪事實」所載，上揭人頭帳戶係「侯宗亨基
    於幫助詐欺之犯意，將97年2月22日所申設之合作金庫銀行○
    ○分行0000000000000號帳戶，先於105年7月14日，親自至銀
    行臨櫃辦理補發存摺、變更密碼後，即於不詳時間、地點，
    以不詳代價，將此金融帳戶提款卡交予上揭詐騙集團使用。
    嗣上揭詐騙集團成員於附表編號十二、十三之所示之105年7
    月18日，分別假冒為林子斌、汪天祥之友人，以附表編號十
    二、十三所示方式詐騙之，使林子斌、汪天祥陷於錯誤，為
    附表編號十二、十三所示之匯款，嗣由陳宗哲、羅東陽等人
    以附表編號十二、十三所示方式提領該等款項得手。」，換
    言之，被害人林子斌、汪天祥所匯入如附表編號12、13所示
    之人頭帳戶，並非由被告孫自強所收購，而是同案被告侯宗
    亨自己出售給本案詐騙集團使用，此部分並經證人侯宗亨於
    原審陳明：伊係於105年7月14日去銀行把本件合庫存摺掛失
    後變更密碼後，以5000元代價賣給詐騙集團等語明確（見原
    審449號卷第280-281頁），而證人侯宗亨此部分犯行並經原
    審（107年度訴字第449號）判處有期徒刑3月確定，足見被
    告就附表編號12、13所示犯行，與本案詐騙集團成員間並無
    任何犯意聯絡及行為分擔。是以本案之被害人林子斌、江天
    祥縱有被行騙者詐騙之事實，但被害人所匯入之指定人頭帳
    戶既非被告孫自強所提供，即欠缺將被告孫自強與詐欺上開
    被害人之行騙者連結之直接證據，是以被告孫自強在此情況
    下，於原審審理時就本案所為之概括性自白（包括上開認定
    有罪之部分），真實性仍非無疑。從而，本院認被告孫自強
    於原審就此部分犯行固坦承，然其前開自白，是否與事實相
    符，尚有疑慮，且卷內亦無其他客觀證據足以證明其此部分
    所為之自白為真（即確有收購上開侯宗亨所申設合庫帳戶之
    證據），故依罪證有疑，利於被告之法則，就上開部分，即
    不得遽為不利於被告之認定，依法就其被訴犯附表編號12、
    13所示部分，應分別為無罪之諭知。
丙、免訴部分（即被訴犯附表編號1、2部分）：
一、公訴意旨另以：被告孫自強與羅東陽、陳宗哲、黃光勤、陳
    宇利及渠等所屬詐欺集團之其他真實年籍姓名均不詳之成年
    成員等人，共同意圖為自己不法所有，基於詐欺取財之犯意
    聯絡，於105年6月間開始，由陳宇利交付金錢予羅東陽以收
    購人頭金融帳戶，遂由羅東陽以每1人頭金融帳戶12000元之
    代價，指示被告孫自強透過網路或向友人進行收購人頭金融
    帳戶，孫自強隨即以每1人頭金融帳戶8000元之代價購買人
    頭金融帳戶，而從中獲取每1人頭金融帳戶4000元之差價作
    為代價，共購得包含附表編號1、2所示匯款帳戶內之人頭金
    融帳戶後，均交予羅東陽以轉交予陳宇利。嗣上揭詐騙集團
    成員於附表編號1、2之所示之105年6月12日、同年6月13日
    ，分別假冒為張永祥、蕭文芳之友人，以附表編號1、2所示
    方式詐騙之，使張永祥、蕭文芳陷於錯誤，為附表編號1、2
    所示之匯款，嗣由陳宗哲、羅東陽、黃光勤等人以附表編號
    1、2所示方式提領該等款項得手。因認被告孫自強就附表編
    號1、2所示部分，亦均涉犯刑法第339條之4第1項第2款之三
    人以上共同犯詐欺取財罪。
二、案件曾經判決確定者，應諭知免訴之判決，刑事訴訟法第30
    2條第1款定有明文。同一案件繫屬於有管轄權之數法院者，
    由繫屬在先之法院審判之，刑事訴訟法第8條前段亦規定甚
    明。準此，倘同一案件所為實體判決業已確定，其他繫屬法
    院則應依刑事訴訟法第302條第1款諭知免訴之判決；至於所
    謂同一案件，係指被告相同，犯罪事實亦相同者，包括事實
    上一罪、法律上一罪之實質上一罪（如接續犯、繼續犯、集
    合犯、結合犯、吸收犯、加重結果犯等屬之）及裁判上一罪
    （如想像競合犯），最高法院110年度台非字第91號判決意
    旨可資參照。經查：
　㈠本件被告孫自強被訴依羅東陽之指示，以每1人頭金融帳戶80
    00元之代價購買人頭金融帳戶，而從中獲取每1人頭金融帳
    戶4000元之差價作為代價，共購得包含附表編號1、2（分 
    別為劉芫慶、吳信雄所申設）所示匯款帳戶內之人頭金融帳
    戶後，均交予羅東陽以轉交予陳宇利，嗣上揭詐騙集團成員
    於附表編號1、2之所示之105年6月12日、同年6月13日，分
    別假冒為張永祥、蕭文芳之友人，以附表編號1、2所示方式
    詐騙之，使張永祥、蕭文芳陷於錯誤，為附表編號1、2所示
    之匯款，嗣由陳宗哲、羅東陽、黃光勤等人以附表編號1、2
    所示方式提領該等款項得手，因而涉犯刑法第339條之4第1
    項第2款之三人以上共同犯詐欺取財罪犯行，此部分同一犯
    罪事實，前經臺灣嘉義地方檢察署檢察官以105年度偵字第6
    086號、第7745號、第8362號、106年度偵字第901號、第171
    3號，對被告孫自強提起公訴，業經臺灣嘉義地方法院以106
    年度訴字第633號判處被告孫自強有期徒刑1年2月，被告不
    服提起上訴後，復經本院於107年7月12日以107年度上訴字
    第432號判處被告有期徒刑1年2月，並於107年8月7日確定，
    此有被告之前揭原審判決暨臺灣高等法院被告前案紀錄表在
    卷可稽。可知現由本院109度上訴字第1327號審理中有關被
    告孫自強被訴犯附表編號1、2所示犯行部分，與前開業經本
    院107年度上訴字第432號判決確定部分，為同一案件。
　㈡依前開說明，檢察官起訴意旨雖認被告孫自強就附表編號1、
    2所示部分，亦均涉犯刑法第339條之4第1項第2款之三人以
    上共同犯詐欺取財罪嫌，然此部分同一犯罪事實，業經本院
    以107年度上訴字第432號判決確定，依前開說明，本院就此
    同一案件，不得審判，應依刑事訴訟法第302條第1款諭知免
    訴之判決。
丁、撤銷改判部分（即被訴附表編號1、2、12、13 所示犯行暨
    本案諭知沒收部分）：
一、原審就被告孫自強被訴犯附表編號1、2、12、13部分，雖予
    以論罪科刑，惟查：㈠檢察官起訴意旨雖認被告孫自強就附
    表編號1、2、12、13所示部分，亦均涉犯刑法第339條之4第
    1項第2款之三人以上共同犯詐欺取財罪嫌，然被告被訴犯附
    表編號1、2所示犯行部分，此同一犯罪事實，業經本院以10
    7年度上訴字第432號判決確定，此部分為同一案件，應為免
    訴之諭知；另被告被訴犯附表編號12、13所示犯行部分，被
    害人林子斌、汪天祥所匯入如附表編號12、13所示之人頭帳
    戶，並非由被告孫自強所收購，而是同案被告侯宗亨自己出
    售給本案詐騙集團使用，被告孫自強就被訴附表編號12、13
    所示犯行，與本案詐騙集團成員間並無任何犯意聯絡及行為
    分擔，此部分無法證明被告犯罪，應為無罪之諭知，均業如
    前述，原審就被告孫自強被訴犯附表編號1、2、12、13部分
    ，均予以論罪科刑，即有未洽；㈡被告孫自強係依羅東陽之
    指示，以每1人頭帳戶8,000元之代價購買人頭帳戶，而從中
    獲取每1人頭帳戶4,000元之差價作為代價，共購得如附表編
    號3至11、14至23所示供被害人匯款之金融帳戶（詳附表各
    該編號「匯款戶名、帳號」欄所示），共有15本，以每本金
    融帳戶可以獲得4,000元之差額報酬來計算，被告之犯罪所
    得為60,000，惟原審僅以11本計算，認被告犯罪所得為44,0
    00，亦有未洽。從而被告孫自強以其被訴犯附表編號1、2犯
    行部分，業經同一案件判決確定，應諭知免訴為由，因而上
    訴指摘原判決此部分不當，為有理由，另被告上訴主張其僅
    構成普通詐欺罪之幫助犯，因而指摘原判決不當，雖無理由
    ，惟原判決既有上開部分瑕疵，即屬無可維持，自應由本院
    將原判決關於被告孫自強犯如附表編號1、2、12、13所示罪
    刑及相關沒收部分，予以撤銷改判。而被告定執行刑部分已
    失所附麗，均應一併撤銷。
二、被告被訴犯附表編號1、2所示犯行部分，業經本院以107年
    度上訴字第432號判決確定，此部分為同一案件，應為免訴
    之諭知；另被告被訴犯附表編號12、13所示犯行部分，無法
    證明被告犯罪，應為無罪之諭知。　　
三、沒收部分：依被告孫自強供稱，每本金融帳戶向提供者以8,
    000元購入，交付給共同被告羅東陽可以獲得12,000元，故
    被告孫自強每為共同被告羅東陽收購1本金融帳戶可以獲得4
    ,000元之差額報酬，業據被告孫自強及羅東陽供述詳實在卷
    。被告孫自強共購得如附表編號3至11、14至23所示供被害
    人匯款之金融帳戶（詳附表各該編號「匯款戶名、帳號」欄
    所示），共有15本，以每本金融帳戶可以獲得4,000元之差
    額報酬來計算，被告之犯罪所得為60,000，雖未扣案，仍應
    依刑法第38條之1第1項規定宣告沒收，於全部或一部不能沒
    收或不宜執行沒收時，追徵其價額。
戊、上訴駁回部分（即附表編號3至11、14至23部分）：　　
一、原審就被告所犯附表編號3至11、14至23部分諸罪，認其事
    證明確，因予適用刑法第28條、第339條之4第1項第2款、第
    51條第5款、第38條之1第1項、第3項、第40條之2第1項，刑
    法施行法第1條之1第1項（原判決漏載），並審酌：
  ㈠被告孫自強，本能端靠自己之技藝及勞力獲取錢財，有找尋
    正當工作以賺取所需之能力，本應端正行止，竟不思以正常
    途徑賺取財物，圖謀非法所得而以收購金融帳戶之方式加入
    詐欺集團，詐取附表編號3至11、14至23所示告訴人及被害
    人財物，價值觀念顯有嚴重偏差、危害社會治安，且造成告
    訴人及被害人等多人損失不貲，並同時使該集團核心不法份
    子得以隱匿其真實身分，減少遭查獲之風險，使詐欺集團更
    加肆無忌憚，助長犯罪之猖獗，被告所為當應懲戒，並考量
    被告前此並無犯罪之前科紀錄，素行尚可，且犯後坦承犯行
    ，暨斟酌被告與告訴人、被害人均尚未達成和解，迄今未獲
    得告訴人、被害人之諒解，兼衡被告自述為賺取生活費之犯
    罪動機及目的、於本案詐欺集團所擔任之角色為收購金融帳
    戶，其惡行程度固應與詐欺集團之主控者有所區別，然尚應
    考量詐騙行為乃近來嚴重社會治安問題，男女老幼無不擔心
    害怕遭受詐騙，遭騙之款項均係被害人辛辛苦苦、一點一滴
    存下之積蓄，被告卻仍受不法利益所惑，參與上開詐欺犯行
    ，甚為不該，本應嚴懲。並參酌其所分得之報酬、參與程度
    、造成之實害等節，兼衡被告自述高中肄業之智識程度、行
    為時擔任粗工、已婚有1子須扶養之家庭經濟狀況；並考量
    本案侵害人民財產權益甚鉅，直接或間接造成社會問題等一
    切情狀，分別量處如附表編號3至11、14至23所示之刑。
  ㈡本院核其此部分認事用法，均無不合。另關於刑之量定，乃
    實體法上賦予法院得為自由裁量之事項，倘未有逾越法律所
    規定之範圍，或濫用其權限，即不得任意指摘為違法。本件
    原審於審酌上情後，量處被告上開刑期，衡情其刑之量定已
    審酌刑法第57條所列事項，並以行為人之責任為基礎，使罰
    當其罪而符合罪刑相當原則，並具妥當性而無違刑罰權之分
    配正義，客觀上要難謂有何濫用權限、失之過重或逾越法律
    所規定範圍之情事，足見其刑之量定亦稱允當。從而被告提
    起上訴以其僅構成普通詐欺罪之幫助犯，因而指摘原判決此
    部分不當，核非有理由，應予駁回。
二、又被告如附表編號1至23所示各罪，原經原審定應執行刑為
    有期徒刑3年6月，惟其中就被訴犯附表編號1、2所示犯行部
    分，業經本院為免訴之諭知；就被訴犯附表編號12、13所示
    犯行部分，並經本院為無罪之諭知，自無從與經本院駁回上
    訴之附表編號3至11、14至23部分，合併定應執行刑，故附
    表編號3至11、14至23所示各罪，應由檢察官另行聲請定應
    執行刑，併此說明。
據上論斷，應依刑事訴訟法第368條、第369條第1項前段、第364
條、第301條第1項、第302條第1款，刑法第38條之1第1項、第3
項，判決如主文。
本案經檢察官陳竹君提起公訴，檢察官王宇承移送併辦，檢察官
鄭益雄到庭執行職務。 
中　　華　　民　　國　 110 　年　 　4 　　月　　30　　日
                  刑事第六庭    審判長法　官  張瑛宗
                                      法　官  林坤志
                                      法　官  李秋瑩
以上正本證明與原本無異。
被告就無罪及免訴部分，不得上訴。
其餘部分，如不服本判決應於收受送達後20日內向本院提出上訴
書狀，其未敘述上訴理由者，並得於提起上訴後20日內向本院補
提理由書（均須按他造當事人之人數附繕本）「切勿逕送上級法
院」。
　　　　　　　　　　　　　　　　　　　書記官  黃鋕偉
中　　華　　民　　國　　110 　年　　4 　　月　　30　　日
附錄本案論罪科刑法條：
中華民國刑法第339條之4
犯第 339 條詐欺罪而有下列情形之一者，處 1 年以上 7 年以
下有期徒刑，得併科 1 百萬元以下罰金：
一、冒用政府機關或公務員名義犯之。
二、三人以上共同犯之。
三、以廣播電視、電子通訊、網際網路或其他媒體等傳播工具，
    對公眾散布而犯之。
前項之未遂犯罰之。
　
中華民國刑法第339條
（普通詐欺罪）
意圖為自己或第三人不法之所有，以詐術使人將本人或第三人之
物交付者，處 5 年以下有期徒刑、拘役或科或併科 50 萬元以
下罰金。
以前項方法得財產上不法之利益或使第三人得之者，亦同。
前二項之未遂犯罰之。 
附表
編號 告訴人被害人 詐騙時間、方式 遭詐騙金額(新臺幣) 匯款時間、地點 匯款戶名、帳號 提領時間、地點（ATM櫃員編號） 宣   告   刑  一 告訴人張永祥 詐欺集團成員先於105年6月13日上11時許，假冒為張永祥之友人「蔡董」，佯以因與他人合購土地需要資金云云，致張永祥陷於錯誤，於右揭時地受騙匯款 20萬30元（30元為手續費） 105年6月13日中午12時15分許，在新北市○○區○○路之聯邦銀行○○分行臨櫃匯款 劉芫慶所申設中華郵政永康郵局帳號000-00000000000000號帳戶 陳宗哲於105年6月13日中午12時43分許，在臺南市○○區○○路0段00號彰化銀行○○○分行ATM自動櫃機提領5千元（測試） 孫自強免訴。       陳宗哲於105年6月13日下午1時2分許，在臺南市○○區○○路0段000號中華郵政臺南○○郵局臨櫃提領20萬元   二 告訴人蕭文芳 詐欺集團成員先於105年6月12日，假冒為蕭文芳之友人「火旺」，佯稱急須借款，使蕭文芳陷於錯誤，於右揭時地受騙匯款 28萬元 105年6月14日下午1時40分許，在嘉義市○○路○○○分行臨櫃匯款 吳信雄所申設華南商業銀行金華分行帳號000-000000000000號帳戶 羅東陽與黃光勤於105年6月14日上午11時38分許，在臺南市○區○○路0段000號華南銀行○○分行臨櫃提領5千元（測試）、17萬元、5萬 孫自強免訴。  三 告訴人謝寶珠 詐欺集團成員，於105年6月28日下午5時23分許，撥打電話予謝寶珠之配偶鄭木源，佯稱係謝寶珠之弟弟謝建範，並表示行動電話更改為0000000000號，翌日中午，再撥打電話與鄭木源，佯稱因投資法拍屋急需向鄭木源借款，使謝寶珠陷於錯誤，於右揭時地受騙匯款3筆 72萬元（6萬元、14萬元、52萬元） 105年6月29日中午12時55分許，在新北市○○區○○路000號中華郵政○○郵局臨櫃匯款6萬元 趙淑卿所申設中華郵政帳號000-0000000000000號帳戶 黃光勤於105年6月30日上午11時49分，在臺南市○區○○路0段000號○○○郵局臨櫃提領5千元（測試）；陳宗哲於105年7月1日中午12時26分許，在臺南市○區○○路0段000號台新銀行金華分行ATM自動櫃員機提領1萬元；黃光勤於105年7月1日下午1時29分許，在臺南市○區○○路0段00號臺南第三信用合作社金華分社ATM自動櫃員機提領1萬元；陳宗哲於105年7月1日下午1時36分許，在臺南市○○區○○路0段000號中華郵政○○郵局臨櫃提領38萬元；黃光勤於105年7月1日下午1時40分許，在臺南市○區○○路0段000號中華郵政○○郵局ATM自動櫃員機提領6萬元、6萬元 孫自強犯三人以上共同詐欺取財罪，處有期徒刑壹年。     105年6月30日上午11時53分許，在新北市○○區○○路000號國泰世華商業銀行○○分行臨櫃匯款14萬元 陳宗霖所申設國泰世華商業銀行帳號000-000000000000號帳戶       105年7月1日中午12時10分許，在新北市○○路000號彰化銀行○○分行臨櫃匯52萬元 蔡藻田所申設中華郵政○○郵局帳號000-00000000000000號帳戶    四 被害人周武雄 詐欺集團成員於105年6月30日下午3時許，假冒為周武雄之友人「洪振興」，翌日再撥打電話予周武雄，佯稱積欠他人款項須借款15萬元，使周武雄陷於錯誤，於右揭時地受騙匯款 15萬元 105年7月1日中午12時許，在臺中市○○區○○路00號臺灣銀行臨櫃匯款 于蘇秋菊所申設中華郵政桃園○○郵局帳號000-0000000000000號帳戶 陳宗哲於105年7月1日上午9時7分許，在臺南市○○區○○路00號中華郵政○○路郵局臨櫃提領4千元（測試）；陳宗哲於105年7月1日下午3時4分許，在臺南市○區○○路0段000號中華郵政○○郵局ATM自動櫃員機提領6萬元、6萬元、3萬元 孫自強犯三人以上共同詐欺取財罪，處有期徒刑壹年。  五 告訴人陳瑞典 詐欺集團成員於105年7月1日上午11時許，假冒為消防公司鄭姓員工，佯稱友人需款10萬元，使陳瑞典陷於錯誤，於右揭時地受騙匯款 10萬元 105年7月1日中午，在臺南市○○區○○郵局臨櫃匯款 蔡藻田所申設中華郵政○○郵局帳號000-00000000000000號帳戶 黃光勤於105年7月4日下午1時28分許，在臺南市○○區○○路00號土地銀行臺南分行ATM自動櫃員機提領1萬元；某詐欺集團成員於105年7月4日下午1時45分許，在臺南市○○區○○路0段000號○○○郵局臨櫃提領29萬元 孫自強犯三人以上共同詐欺取財罪，處有期徒刑壹年。  六 被害人張猷銅 詐欺集團成員於105年7月4日中午12時許，假冒為貨櫃廠商，佯稱張猷銅尚積欠價金尾款20萬元，使張猷銅陷於錯誤，於右揭時地受騙匯款 20萬元 105年7月4日下午1時44分許，在彰化市○○路000號農會匯款 蔡藻田所申設中華郵政○○郵局帳號000-00000000000000號帳戶  孫自強犯三人以上共同詐欺取財罪，處有期徒刑壹年。  七 告訴人陳周瑾 詐欺集團成員於105年7月5日上午10時許，假冒為陳周瑾之姪女顏秋媚，佯稱人在國外但須匯款20萬元予友人，致陳周瑾陷於錯誤，於右揭時地受騙匯款 20萬元 105年7月5日上午11時52分許，在臺北市○○區○○路0段000號中華郵政○○郵局臨櫃匯款 陳福龍申設中華郵政○○郵局帳號000-000000000000號帳戶 羅東陽於105年7月5日中午12時許，在臺南市○區○○路0號中華郵政臺南○○郵局ATM自動櫃員機提領6萬元、6萬元、3萬元 孫自強犯三人以上共同詐欺取財罪，處有期徒刑壹年。  八 告訴人萬江清琴 詐騙集團成員於105年7月11日下午3時許，假冒為萬江清琴之友人，佯稱須借款15萬元，使萬江清琴陷於錯誤，於右揭時地受騙匯款 15萬元 105年7月12日下午3時許，在高雄市○○區○○路000號之0中華郵政○○郵局臨櫃匯款 曾穗曜所申設中華郵政○○○○郵局帳號000-00000000000000號帳戶 黃光勤於105年7月12日下午3時20分許，在臺南市○○區○○路0段000號臺南○○郵局臨櫃提領15萬元 孫自強犯三人以上共同詐欺取財罪，處有期徒刑壹年。  九 告訴人陳琛詠 詐欺集團成員於105年7月12日上午11時許，假冒為陳琛詠之友人黃慶淙，佯稱須借款8萬元，使陳琛詠陷於錯誤，於右揭時地受騙匯款 8萬元 105年7月12日下午1時許，在彰化縣○○市○○路0000號中華郵政○○○郵局臨櫃匯款 曾穗曜所申設中華郵政○○○○郵局帳號000-00000000000000號帳戶 羅東陽於105年7月12日下午2時5分許，在臺南市○○區○○○街0號中華郵政臺南新南郵局ATM自動櫃員機提領6萬元、2萬元 孫自強犯三人以上共同詐欺取財罪，處有期徒刑壹年。  十 告訴人黃皇榮 詐欺集團成員於105年7月12日中午12時50分許，假冒為黃皇榮之友人「黃裕勝」，佯稱須借款20萬元，使黃皇榮陷於錯誤，於右揭時地受騙匯款 20萬元 105年7月12日下午2時56分許，在臺東縣○○鎮中華郵政○○郵局臨櫃匯款 曾穗曜所申設中華郵政○○○○郵局帳號000-00000000000000號帳戶 黃光勤於105年7月12日下午3時16分許，在臺南市○○區○○路0段000號臺南○○郵局臨櫃提領19萬元 孫自強犯三人以上共同詐欺取財罪，處有期徒刑壹年。 十一 告訴人許文淵 詐欺集團成員於105年7月14日上午10時許，假冒為許文淵之友人「王榮楚」，佯稱須借款10萬元，使許文淵於右揭時地受騙匯款 10萬元 105年7月14日中午12時30分許，在新北市○○區○○路0段00號永豐商業銀行臨櫃匯款 邱琮益所申設中華郵政○○郵局帳號000-00000000000000號帳戶 黃光勤於105年7月14日下午1時21分許，在臺南市○○區○○街000號全家便利超商臺南康樂一店ATM自動櫃員機提領1萬元 孫自強犯三人以上共同詐欺取財罪，處有期徒刑壹年。       黃光勤於105年7月14日下午1時26分許，在臺南市○○區○○街000號中華郵政臺南○○街郵局臨櫃提領9萬元  十二 被害人林子斌 詐欺集團成員於105年7月18日上午10時許，假冒為林子斌之友人「林錦燦」，佯稱須借款10萬元，使林子斌於右揭時地受騙匯款 10萬元 105年7月18日上午10時30分許，在臺中市○○區農會臨櫃匯款 侯宗亨所申設合作金庫帳號000-0000000000000號帳戶 陳宗哲於105年7月18日下午1時38分許，在臺南市○○區○○路0段00號玉山銀行臺南分行ATM自動櫃員機提領1萬元 孫自強無罪。       陳宗哲於105年7月18日下午1時52分許，在臺南市○○區○○路0段00號合作金庫○○分行臨櫃提領9萬元  十三 被害人汪天祥 詐欺集團成員於105年7月18日下午1時許，假冒為汪天祥之友人「小龍」，佯稱須借款4萬元，使汪天祥於右揭時地受騙匯款 4萬元 105年7月18日下午1時55分許，在新北市○○區○○街0段000號OK便利超商ATM自動櫃員機匯款2萬元 侯宗亨所申設合作金庫帳號000-0000000000000號帳戶 羅東陽於105年7月18日下午2時25分許，在臺南市○○區○○路00號中華郵政中正路郵局ATM自動櫃員機提領2萬元、2萬元 孫自強無罪。     105年7月18日下午2時許，在新北市○○區○○街0段00號樹林農會ATM自動櫃員機匯款1萬元、1萬元    十四 告訴人蔡世立 詐欺集團成員於105年7月26日上午11時55分許，假冒為蔡世立之友人「阿中」，佯稱須借款8萬元，使蔡世立於右揭時地受騙匯款 8萬30元（30元為手續費） 105年7月26日下午1時47分許，在臺中市○○區○○路000號中華郵政○○○郵局臨櫃匯款 黃煜倫所申設中華郵政○○郵局帳號000-00000000000000號帳戶 羅東陽於105年7月26日下午1時15分許，在臺南市○○區○○路0段000號中華郵政臺南○○郵局ATM自動櫃員機提領6萬元 孫自強犯三人以上共同詐欺取財罪，處有期徒刑壹年。 十五 告訴人蔡火煙 詐欺集團成員於105年7月27日上午10時55分許，假冒為蔡火煙之友人「謝志明」，佯稱須借款10萬元，使蔡火煙於右揭時地受騙匯款 10萬元 105年7月27日上午11時許，在新北市○○區○○路000號第一銀行臨櫃匯款 黃煜倫所申設中華郵政○○郵局帳號000-00000000000000號帳戶 羅東陽於105年7月27日上午11時57分許，在臺南市○○區○○路0段000號中華郵政臺南○○郵局ATM自動櫃員機提領6萬元、4萬元 孫自強犯三人以上共同詐欺取財罪，處有期徒刑壹年。 十六 告訴人郭佳正 詐欺集團成員於105年8月1日，假冒為郭佳正之友人，佯稱須借款22萬5千元，使郭佳正於右揭時地受騙匯款 22萬5千元 105年8月1日下午2時30分許，在臺南市○○區○○路000號華南商業銀行臨櫃匯款 林建良所申設華南商業銀行○○分行帳號000-000000000000號帳戶 陳宗哲於105年8月1日下午3時9分許，在臺南市○區○○路000號華南商業銀行○臺南分行臨櫃提領15萬元 孫自強犯三人以上共同詐欺取財罪，處有期徒刑壹年。 十七 告訴人王春長 詐欺集團成員於105年8月4日上午11時許，假冒為王春長之友人「張光復」，佯稱須借款5萬元，使王春長於右揭時地受騙匯款 5萬元 105年8月4日上午，在臺北市○○○路0段000號華南銀行○○分行臨櫃匯款 林建良所申設華南商業銀行○○分行帳號000-000000000000號帳戶 羅東陽於105年8月5日下午1時35分許，在臺南市○區○○路0段000號華南商業銀行南都分行ATM自動櫃員機提領3萬元、3萬元 孫自強犯三人以上共同詐欺取財罪，處有期徒刑壹年。 十八 告訴人施亭宇 詐欺集團成員於105年8月5日中午12時許，假冒為施亭宇配偶之堂哥，佯稱須借款6萬元，使施亭宇於右揭時地受騙匯款 6萬元 105年8月5日下午1時16分許，在新北市○○區○○路000號臨櫃匯款 林建良所申設華南商業銀行○○分行帳號000-000000000000號帳戶  孫自強犯三人以上共同詐欺取財罪，處有期徒刑壹年。 十九 告訴人程進發 詐欺集團成員於105年8月8日上午10時許，假冒為程進發之堂弟「程鎮捷」，佯稱須借款20萬元，使程進發於右揭時地受騙匯款 20萬元 105年8月8日上午11時45分許，在新北市○○區○○○路000號○○農會臨櫃匯款 劉獻智所申設中華郵政臺南郵局○○分行帳號000-00000000000000號帳戶 陳宗哲於105年8月8日中午12時33分許，在臺南市○○區○○路0段000號○○○○ATM自動櫃員機提領1萬元 孫自強犯三人以上共同詐欺取財罪，處有期徒刑壹年。       陳宗哲於105年8月8日中午12時52分許，在臺南市○○區○○路0段000號○○○郵局臨櫃提領19萬元  二十 告訴人郭秋瑾 詐欺集團成員於105年8月8日上午10時許，假冒為郭秋瑾之友人「林添根」，陸續佯稱須借款68萬元，使郭秋瑾於右揭時地受騙匯款 68萬元 105年8月8日下午2時許，在臺中市○○區○○○路000號華南商業銀行○○原分行臨櫃匯款20萬元 劉獻智所申設中華郵政臺南郵局○○分行帳號000-00000000000000號帳戶、華南商業銀行東臺南分行帳號000-000000000000號帳戶 陳宗哲於105年8月8日下午2時17分許，在臺南市○○區○○路0段000號1樓之2ATM自動櫃員機提領2萬元 孫自強犯三人以上共同詐欺取財罪，處有期徒刑壹年。     105年8月9日中午12時許，在臺中市○○區○○○路000號華南商業銀行○○原分行臨櫃匯款28萬元  陳宗哲於105年8月8日下午2時35分許，在臺南市○區○○路0段000號中華郵政○○郵局臨櫃提領18萬元      105年8月10日中午12時許，在臺中市○○區○○○路000號第一商業銀行○○分行臨櫃匯款20萬元  黃光勤於105年8月8日下午3時20分許，在華南銀行西臺南分行ATM自動櫃員機提領1萬元        陳宗哲於105年8月8日下午3時39分許，在臺南市○○區○○街中華郵政○○郵局臨櫃提領8萬元        陳宗哲於105年8月8日下午3時46分許，在臺南市○○路中華郵政○○路郵局ATM自動櫃員機號提領6萬元、5萬元        陳宗哲於105年8月9日中午12時39分許，在新光銀行臺南分行ATM自動櫃員機提領1萬元        陳宗哲於105年8月9日中午12時48分許，在臺南市○○區○○路0段000號中華郵政○○郵局臨櫃提領27萬元        陳宗哲於105年8月9日下午3時44分許，在臺南市○區○○路000號第一銀行○○分行ATM自動櫃員機提領2萬元        陳宗哲於105年8月10日下午1時27分許，在台新銀行ATM自動櫃員機提領2萬元  二一 告訴人蕭凰英 詐欺集團成員於105年8月14日上午11時43分許，假冒為蕭凰英之弟弟「蕭景全」，陸續佯稱須借款305萬6千元，使蕭凰英於右揭時地受騙匯款 305萬6千元 105年8月15日下午1時30分許，在華南銀行○○分行臨櫃匯款20萬元 陳俊良所申設臺灣中小企業銀行東臺南分行帳號000-00000000000號帳戶 陳宗哲於105年8月15日下午1時36分許，在臺南市○○區○○街中華郵政○○郵局ATM自動櫃員機提領1萬元 孫自強犯三人以上共同詐欺取財罪，處有期徒刑壹年。     105年8月16日下午1時30分許，在華南銀行○○分行臨櫃匯款30萬元         闕僑佑所申設臺灣土地銀行○○分行帳號000-000000000000號帳戶 陳宗哲於105年8月15日下午1時43分許，在臺灣中小企業銀行臺南分行臨櫃提領19萬元      105年8月17日下午1時許，在華南銀行○○分行臨櫃匯款48萬元          黃光勤於105年8月16日下午1時18分許，在臺南市○區○○路00000號中華郵政臺南○○郵局ATM自動櫃員機提領2萬元      105年8月18日下午1時許，在華南銀行○○分行臨櫃匯款57萬元 蔡智臣所申設國泰世華商業銀行帳號000-000000000000號帳戶         黃光勤於105年8月16日下午1時39分許，在臺南市○區○○路00000號臺灣土地銀行○臺南分行臨櫃提領28萬元      105年8月18日下午1時30分許，在華南銀行南投分行臨櫃匯款100萬元        105年8月19日下午1時30分許，在華南銀行○○分行臨櫃匯款50萬6千元    二二 告訴人盧麗楨 詐欺集團成員於105年8月15日上午10時28分許，假冒為盧麗楨之友人「吳秀吟」，佯稱須借款20萬元，使盧麗楨於右揭時地受騙匯款 20萬元 105年8月15日中午10時許，在臺北市○○區○○路0段000號上海商業銀行臨櫃匯款 陳俊良所申設臺灣中小企業銀行東臺南分行帳號000-00000000000號帳戶 陳宗哲於105年8月15日下午1時36分許，在臺南市○○區○○街中華郵政○○郵局ATM自動櫃員機提領1萬元 孫自強犯三人以上共同詐欺取財罪，處有期徒刑壹年。       陳宗哲於105年8月15日下午1時43分許，在臺灣中小企業銀行臺南分行臨櫃提領19萬元  二三 告訴人陳燦堂 詐欺集團成員於105年8月22日上午11時15分許，假冒為陳燦堂之友人「康明德」，佯稱須借款20萬元，使陳燦堂於右揭時地受騙匯款 2萬元 105年8月22日中午12時8分許，在新北市○○區○○路000號7-11便利超商ATM自動櫃員機匯款 李崇楷所申設京城銀行○○分行帳號000-000000000000號帳戶 黃光勤於105年8月22日中午12時21分許，在臺南市○○區台新銀行○○分行ATM自動櫃員機提領 孫自強犯三人以上共同詐欺取財罪，處有期徒刑壹年。